【裁判字號】    97,交抗,837
【裁判日期】    971231
【裁判案由】    聲明異議
【裁判全文】
臺灣高等法院高雄分院刑事裁定         97年度交抗字第837號
抗告人即    甲○○
受處分人
上列抗告人因違反道路交通管理處罰條例案件，不服臺灣高雄地
方法院中華民國97年12月2 日裁定（97年度交聲字第2631號），
提起抗告，本院裁定如下：
    主  文
抗告駁回。
    理  由
一、本件抗告意旨略以：抗告人於民國97年1 月25日19時25分許
    ，騎乘車號CM3-053 號機車，行經高雄市○鎮區○○路與修
    文街口，並無闖紅燈之違規，員警係抗告人通過該路口後20
    餘公尺始突然出現要求抗告人出示證件並開單舉發，又強迫
    抗告人於舉發單上簽名。舉發員警未著制服，且非定時定點
    執勤，抗告人父母確有接到該罰單不處分之公文，爰依法提
    出抗告云云。
二、按汽車駕駛人，行經有燈光號誌管制之交岔路口闖紅燈者，
    處新臺幣1,800元以上5,400元以下罰鍰；汽車駕駛人有第53
    條情形者，記違規點數三點，道路交通管理處罰條例第53條
    第1項、第63條第1項第3款分別定有明文。
三、經查：
  (一)本件抗告人甲○○確有上開行經有燈光號誌管制之交岔路口
    闖紅燈之交通違規事實，已經證人即舉發之警員徐錦德於原
    審到庭結證稱：當天本件機車從高雄市○鎮區○○路由西往
    東方向行駛，我在廣西路距違規路口5 至10公尺處目睹異議
    人闖紅燈，當場攔查後請異議人往後看，燈號是紅燈等語明
    確（見原審卷第19至20頁），並有舉發通知單、本件違規地
    點之現場圖、現場位置照片附卷為憑。又警員徐錦德乃依法
    執勤之警員，與受處分人素昧平生，應無嫌隙，其於執行交
    通勤務過程中，應無任意為不實舉發之可能，且其經原審法
    院傳訊到庭並具結後作證陳述，亦無甘冒偽證罪責而故意誣
    陷受處分人之理。而交通勤務警察或依法令執行交通稽查任
    務人員，開單舉發違反道路交通管理處罰條例所列之違規事
    實，經公路主管機關或警察機關所為之裁決處罰，本質上為
    行政處分，係公務員基於職務上權力，依法就特定之具體事
    件所為，並具有公法上效果之單方行政行為。根據公務員為
    公法上行為具有公信力之原則，該行政處分當可被推定為真
    正，且其據以依法處分之事實認定，亦應可推定為正確無誤
    ，故本此公信原則，立法者乃賦予行政機關違反道路交通事
    件統一裁罰基準及處理細則等相關規定，使交通勤務警察或
    依法令執行交通稽查任務人員得當機處分，以達成維護交通
    秩序及公共安全之行政目的。抗告人對此並未就該執勤警察
    之舉發是否有誤提出相關證據以供調查，本院亦查無任何證
    據足資證明警員徐錦德有捏造事實違法取締之情事，則本件
    製單警察徐錦德本其維護交通秩序、安全職責所為之舉發，
    自應受到合法、正確之推定。
  (二)抗告人雖辯稱其父母曾收到該罰單不處分之公文，該罰單似
    有疑義云云。然依卷內資料所附交通部公路總局高雄區監理
    所確曾因裁決程序之不備而由該所先行撤銷97年10月16日填
    制對受處分人甲○○之裁決書，惟該所於97年10月30日程序
    完備後仍以受處分人違規屬實，並依規定裁處新台幣1800元
    ，並記違規點數3 點，此有交通部公路總局高雄局監理所高
    監營字第0970048646號、第0971003929號函及97年10月30日
    高監營裁字第裁80-B00000000號裁決書附卷可稽，故抗告人
    此部分之主張，尚非有據。
  (三)抗告人另指稱本件舉發之員警未著制服，且未定時定點執勤
    云云，惟員警定時定點執勤僅為其執行勤務方式之一，並非
    不符該方式，又抗告人並無提出任何員警未著制服人之證據
    資為佐證，自無法為其有利之認定，原裁定認抗告人確有闖
    紅燈之違規行為，原處分機關依道路交通管理處罰條例第53
    條第1 項、第63條第1 項第3 款規定，裁處罰鍰1,800 元，
    並記違規點數3 點，核無不當，因而駁回本件異議，核無不
    合，抗告人執前詞提起抗告，指摘原裁定不當，為無理由，
    應予駁回。
據上論結，應依道路交通案件處理辦法第26條，刑事訴訟法第
412條，裁定如主文。
中    華    民    國    97    年    12    月    31  日
                  刑事第三庭    審判長法  官  周賢銳
                                      法  官  施柏宏
                                      法  官  黃憲文
以上正本證明與原本無異。
不得再抗告。
中    華    民    國    97    年    12    月    31  日
                                      書記官  施耀程


司法院資訊處製作；財團法人民間司法改革基金會備份。
